臺灣臺中地方法院刑事判決　　　　　　100年度易緝字第300號
公　訴　人　臺灣臺中地方法院檢察署檢察官
被　　　告　潘克強
上列被告因詐欺案件，經檢察官提起公訴（98年度偵字第20298
、22425、23562、23870號及98年度少連偵字第99號），聲請改
依協商程序而為判決，本院合議庭裁定由受命法官獨任進行協商
程序，判決如下：
    主    文
潘克強成年人與少年共同意圖為自己不法之所有，以詐術使人將
本人之物交付，處有期徒刑肆月，如易科罰金，以新臺幣壹仟元
折算壹日。扣案如附表一所示之物，均沒收。
    犯罪事實及理由
一、犯罪事實：
  (一)緣陳耀泓（綽號偉哥、阿偉，已由本院判決，現上訴臺灣高
    等法院臺中分院中）對利用GATEWAY（閘道器）而為網際網
    路通話之技術具有相當之認識，且因其先前從事旅遊業務，
    在大陸廈門地區認識年籍不詳，已成年之綽號「小鄭」之人
    ，而可取得大陸之個人資料，李銘益（已由本院判決，現上
    訴臺灣高等法院臺中分院中）則對泰國提領不法所得之車手
    集團有接觸管道，並可透過大陸地區，年籍不詳，約27、28
    歲綽號「大米」之人，取得大陸地區如附表三之人頭金融帳
    戶資料。渠等於民國98年1月初，見中國大陸民眾日益富庶
    ，且電話、金融服務日趨成熟，竟與前揭「小鄭」、「大米
    」及其所屬之詐騙集團成員，共同基於意圖為自己不法所有
    反覆實施之集合性犯意聯絡，謀議既成，即共同成立以電話
    詐騙大陸民眾之「詐騙機房」（俗稱「公司」）與提領詐騙
    不法所得之「轉帳機房」，並約定「詐騙機房」由陳耀泓負
    責出資、管理，而詐騙所得之款項，則委由陳耀泓、李銘益
    之「轉帳機房」負責提領；「轉帳機房」則由雙方平均出資
    ，且各得利潤之一部，並由李銘益負責與泰國車手集團之聯
    絡事項，且該機房之委託對象不限於陳耀泓出資之「詐騙機
    房」。雙方並約定，各自招募人員與渠等共同遂行此等詐欺
    行為。
  (二)陳耀泓遂於98年2月及3月初，找蘇柏元、吳芷嵐、陳阜舟（
    已由本院判決，現上訴臺灣高等法院臺中分院中）商討成立
    「詐騙機房」之事宜，吳芷嵐再找馬椿森加入，渠等遂共同
    基於意圖為自己不法所有反覆實施之集合性犯意聯絡，謀議
    既成，由陳耀泓提供資金、如附表一（除編號17、25至93以
    外）所示之犯罪工具，大陸被害人資料、大陸工商銀行、農
    業銀行或建設銀行之人頭帳戶帳號、教戰手冊、詐欺用之電
    話閘道器(GATEWAY )等相關硬體設備；蘇柏元負責找人擔任
    「詐騙機房」內接、打電話之成員，並負責居中聯絡「詐騙
    機房」與陳耀泓間之聯繫；吳芷嵐負責「詐騙機房」之管理
    、帳務、撥接電話；陳阜舟負責「詐騙機房」及宿舍之管理
    、撥接電話與指導成員撥接電話技巧；馬椿森則負責承租房
    屋作為「詐騙機房」之據點，且擔任該機房之人頭負責人，
    於東窗事發時必須扛起所有責任。且陳耀泓、蘇柏元、吳芷
    嵐各按詐騙款項抽成，馬椿森每月則領取新臺幣（下同）25
    000元之報酬。渠等並議定將「詐騙機房」成員分為三線，
    第一線人員冒充中國電信公司之客服人員，打電話向大陸民
    眾表示「遭冒名申請電話」，復將電話轉接至「詐騙機房」
    內之第二線詐騙人員，由第二線人員佯稱為「大陸公安局警
    官」，向大陸民眾表示其帳戶涉嫌洗錢案，帳戶即將遭到凍
    結；再將電話轉至第三線人員，由第三線人員假冒為「大陸
    金管會主任」或「大陸檢察官」，要被害人前往金融機構自
    動提款機前，將錢匯入犯罪集團所指定之大陸地區工商銀行
    、農業銀行或建設銀行之指定人頭帳戶。馬椿森隨即於同年
    2月初、4月初、7月中旬，先後承租臺中縣潭子鄉○○路○段
    9號24樓、同縣同鄉○○街3號3樓、同縣同鄉○○路○段7巷
    48號11樓作為「詐騙機房」之據點。陳耀泓在該處，架設以
    GATEWAY為通信架構之網路電話。蘇柏元、吳芷嵐、陳阜舟
    並於附表一所示之時間，招募蘇柏元之妹蘇琬婷、張郁菁（
    綽號妮妮）、林信彬（綽號阿彬）、詹昀諭（綽號阿家）、
    劉鈺傳（綽號阿傳）、林嘉祺（綽號丹丹）、許嘉芬（綽號
    萬金、圓圓）、潘克強（綽號小潘）、林信晨（綽號阿晨）
    、徐薪豐（綽號阿弟）、鄧珮縈（綽號八爺）、王炳凱（綽
    號阿凱）、劉孟達（綽號阿風）、陳立婷（綽號牛奶）、陳
    重文（綽號小朱）、石智柔（綽號小柔）、林牽（綽號一千
    ）、田孟清（綽號阿清）、張雅惠（綽號寶寶）、林佩芬（
    綽號小芳）、劉昱辰（綽號阿敏、小敏）、蘇瑋羚（綽號小
    佳）、辛侑崇、張邦偉及少年劉Ｏ詮（綽號阿銓，另由臺灣
    彰化地方法院少年法庭審結）等人加入「詐騙機房」（其各
    人詳細加入時間及擔任工作如附表四所示），共同基於意圖
    為自己不法所有反覆實施之集合性犯意聯絡，由該等人員（
    張邦偉除外）從事「詐騙機房」中之第一線、第二線詐騙工
    作；張邦偉則於第一線、第二線成員撥打電話予大陸被害人
    時，持對講機至其他成員撥打電話之房間外，以對講機佯稱
    是警官，與正在撥打電話予大陸民眾之詐騙機房成員聯絡，
    讓接聽到詐騙集團電話之大陸民眾誤信係公安部門來電；並
    約明渠等薪資為詐騙所得之1成，且所有成員每週可平分該
    週詐騙所得總額之5％；吳芷嵐以每週五作為發薪日，並在
    機房白板上記載每位成員該週之詐騙金額，待發薪後，隨即
    將白板所寫資料擦掉，並將該週被害人資料紙本銷燬。而陳
    阜舟、吳芷嵐除管理該「詐欺機房」外，亦擔任第三線之詐
    騙工作。馬椿森每日亦會到「詐欺機房」，負責控管該處人
    員之出入。蘇柏元雖未直接參與「詐欺機房」之電話詐騙，
    惟不斷招募人員至「詐欺機房」工作，並就詐騙工作所需事
    項居間聯繫「詐欺機房」與陳耀泓。蘇柏元之妹蘇琬婷除前
    述短暫從事「詐欺機房」之第一線、第二線工作外，亦替蘇
    柏元處理該「詐欺機房」之詐欺不法所得之收入、帳務問題
    。於98年3月初至同年8月17日間，有王小華、梁春等10 數
    位不詳姓名之大陸民眾受騙，共計詐騙人民幣200餘萬元（
    梁春於98年4月22日，在家遭該集團成員佯稱銀行卡有問題
    而被騙65萬元人民幣，並匯入陳天流向建設銀行申請之帳號
    00000000000000001號帳戶中，幸及時凍結而僅損失20萬元
    人民幣），其各人獲利如附表四所示。
  (三)陳耀泓、李銘益亦於98年3月初，在臺中市○○區○○路87
    巷66號11樓之1成立「轉帳機房」，從事「中國大陸、泰國
    、臺灣」3地之詐騙款項轉帳提款事務，並抽取提領金額之
    18％至22％作為傭金。並由陳耀泓、李銘益共同提供附表一
    編號25至72所示之物，李銘益則以自己擁有之附表一編號17
    之手機聯絡，並同時以每月5萬元之薪水，找譚良國（綽號
    小同）、吳偉德（綽號阿海）、馬鎮涼（綽號小龍）、張芳
    菖（以上2人另由本院判決）加入此「轉帳機房」，陳耀泓
    亦於此時，以相同薪資找陳中和（綽號中和）、何凱立（綽
    號阿凱）加入此「轉帳機房」（詳細加入時間及所得如附表
    四所示）。渠等即共同基於意圖為自己不法所有之集合性犯
    意聯絡，由吳偉德、何凱立負責接聽各「詐騙機房」（俗稱
    「公司」）需求大陸人頭帳戶或委託提領詐騙所得之電話；
    若是前者，就向陳中和拿大陸人頭金融帳戶之號碼，再以行
    動電話簡訊傳送給「詐騙機房」；若是後者，就通知陳中和
    、莫體光、張芳菖，以U盾（中國大陸網路銀行電子憑證）
    及其密碼查詢大陸人頭帳戶中，是否確有該筆詐騙金額入帳
    ；若是，再將該匯入詐騙所得款項之人頭帳戶中之金額，轉
    匯至泰國車手擁有提款卡之數個大陸人頭金融帳戶中（因中
    國大陸銀聯卡在國外有提款上限之限制，因此會將詐騙所得
    分散至數個大陸人頭帳戶，以方便泰國車手可在當地即時提
    款）；待陳中和、莫體光完成轉匯動作後，就由馬鎮涼打電
    話到泰國，請以綽號「大米」之男子為首之泰國車手集團，
    在泰國以前述大陸人頭金融帳戶之金聯卡提領詐騙所得，再
    由「大米」透過泰國當地之地下匯兌業者，將錢匯入陳耀泓
    所持有之石賢有限公司向合作金庫商業銀行申設帳號000000
    0000000號、臺灣銀行西屯分行申設帳號000000000000號、
    吳芷嵐向第一商業銀行進化分行帳號00000000000號或其他
    「詐騙機房」指定之帳戶。而李銘益原本指示譚良國於98年
    3月間，至泰國加入以「大米」為首之車手集團，並在當地
    擔任車手提領款項。嗣於同年7月間，譚良國返國與馬鎮涼
    交換工作，改由譚良國在臺灣擔任聯絡泰國車手提款之工作
    ，而馬鎮涼、張芳菖則赴泰國加入「大米車手集團」擔任領
    款車手。自98年3月初起至同年8月17日止，該「轉帳機房」
    總計替各該「詐騙機房」提領1100萬元之詐騙所得，陳耀泓
    （包括犯罪事實三部分）、李銘益因此獲得如附表四之所得
    。
  (四)陳耀泓復於98年4月間，找王正賢（綽號阿濤）商討成立「
    詐騙機房」之事宜，渠等遂承租臺中市○○區○○路892巷2
    號4樓之21作為「詐騙機房」，並由陳耀泓提供如附表一編
    號73至93招募何閔隆、楊盛評、葉明達（綽號阿達）等人加
    入，並議定將「詐騙機房」成員分為二線。第一線人員冒充
    「中國大陸之法院收發室人員、書記官、檢察官」，打電話
    向中國大陸之被害人詢問「是否收到法院通知信件」，並表
    示被害人因為涉及金融刑事案件，資產將遭凍結，並將電話
    轉由第二線人員；第二線人員則冒充為「檢察長」，要被害
    人前往金融機構自動提款機前，將錢匯入犯罪集團所指定之
    大陸地區工商銀行、農業銀行或建設銀行之指定人頭帳戶，
    如此才能保全財產。而王正賢、何閔隆、楊盛評、葉明達每
    月各可獲得詐騙所得之1成作為收入，其餘則歸陳耀泓所有
    。王正賢、何閔隆、楊盛評、葉明達即共同基於意圖為自己
    不法所有之集合性犯意聯絡，自98年3月7日至同年8月17日
    為止，共計有10數位大陸民眾受騙，共計詐騙約32萬5千餘
    元人民幣（其各人加入時間及詐騙所得亦如附表四所示）。
    嗣於98年8月17日，經臺灣臺中地方法院檢察署檢察官指揮
    彰化縣警察局，持本 院核發之搜索票，至上開「詐騙機房」
    、「轉帳機房」、陳耀泓、蘇柏元、張郁菁之住處搜索，當
    場扣得如附表一、二所示之物。案經臺灣臺中地方法院檢察
    署檢察官簽分及指揮內政部警政署刑事警察局、彰化縣警察
    局移送該署檢察官偵查起訴。
二、認定犯罪事實所根據的證據及理由：
    (一)被告於警詢、偵訊及本院審理時均坦承上揭犯行。
    (二)其餘被告陳耀泓、李銘益、蘇柏元、吳芷嵐、陳阜舟、蘇
      琬婷、張郁菁、林信彬、詹昀諭、劉鈺傳、林嘉祺、許嘉
      芬、林信晨、徐薪豐、鄧珮縈、王炳凱、劉孟達、陳立婷
      、陳重文、石智柔、林牽、張雅惠、林佩芬、劉昱辰、蘇
      瑋羚、辛侑崇、馬椿森、王正賢、何閔隆、楊盛評、葉明
      達、陳中和、何凱立、吳偉德、譚良國、莫體光、張邦偉
      、田孟清及少年劉○銓以證人身分於偵訊中具結證述在卷
      。
    (三)證人林文進、劉謹溢、楊昇杭於警詢及偵訊中證述，大陸
      被害人梁春、大陸人頭金融帳戶提供者陳天流於大陸公安
      部門警詢之證述。
    (四)扣案如附表一所示之物。
    (五)被告等使用行動電話之通訊監察音檔光碟及譯文。
三、本件經檢察官與被告於審判外達成協商之合意，且被告已認
    罪，其合意內容為被告願受科刑範圍為有期徒刑4月，如易
    科罰金，以新臺幣1,000元折算1日。經查，上開協商合意並
    無刑事訴訟法第455條之4第1項所列情形之一，檢察官聲請
    改依協商程序而為判決，本院爰不經言詞辯論，於協商合意
    範圍內為協商判決，合予敘明。
四、依刑事訴訟法第455條之2第1項、第455條之4第2項、第455
    條之8、第454條第2項，兒童及少年福利法第70條第1項、刑
    法第28條、第339條第1項、第41條第1項前段、第38條第1項
    第2款、刑法施行法第1條之1第1項、第2項前段，判決如主
    文。
五、協商判決除有刑事訴訟法第455條之4第1項第1款於本訊問程
    序終結前，被告撤銷協商合意或檢察官撤回協商聲請者；第
    2款被告協商之意思非出於自由意志者；第4款被告所犯之罪
    非第455條之2第1項所定得以協商判決者；第6款被告有其他
    較重之裁判上一罪之犯罪事實者；第7款法院認應諭知免刑
    或免訴、不受理者情形之一，及違反同條第2項「法院應於
    協商合意範圍內為判決；法院為協商判決所科之刑，以宣告
    緩刑或二年以下有期徒刑、拘役或罰金為限」之規定者外，
    不得上訴。
六、如有上開可得上訴情形，應於收受判決送達後10日內向本院
    提出上訴書狀（應敘述具體理由並附繕本）。上訴書狀如未
    敘述理由，應於上訴期間屆滿後20日內補提理由書於本院。
中    華    民    國   100    年    10    月    31    日
                  刑事第十四庭  法  官  黃建都
以上正本證明與原本無異。
告訴人或被害人對於判決如有不服具備理由請求檢察官上訴者，
其上訴期間之計算係以檢察官收受判決正本之日期為準。
                                書記官  賴玉真
中    華    民    國   100    年    10    月    31    日
附錄論罪科刑法條
刑法第339條第1項：
意圖為自己或第三人不法之所有，以詐術使人將本人或第三人之
物交付者，處5年以下有期徒刑、拘役或科或併科1千元以下罰金
。
附表一：沒收部分：
┌──┬───────────┬─────────┬─────┬─────┐
│編號│查扣時間、地點        │扣押物品名稱      │數量      │查扣物持有│
│    │                      │                  │          │人        │
├──┼───────────┼─────────┼─────┼─────┤
│ 1  │98.08.17日9時10分     │NOKIA牌手機（門號 │1支       │陳耀泓    │
│    │臺中市○○區○○路4段 │：0000000000）    │          │          │
├──┤693號3F（C棟）        ├─────────┼─────┤          │
│ 2  │                      │NOKIA牌手機（門號 │1支       │          │
│    │                      │：0000000000）    │          │          │
├──┤                      ├─────────┼─────┤          │
│ 3  │                      │NOKIA牌手機（門號 │1支       │          │
│    │                      │：0000000000）    │          │          │
├──┤                      ├─────────┼─────┤          │
│ 4  │                      │NOKIA牌手機（IMEI │1支       │          │
│    │                      │：00000000000000）│          │          │
├──┤                      ├─────────┼─────┤          │
│ 5  │                      │筆記型電腦        │3台       │          │
├──┤                      ├─────────┼─────┤          │
│ 6  │                      │SIM卡             │2張       │          │
├──┤                      ├─────────┼─────┤          │
│ 7  │                      │隨身碟            │5支       │          │
├──┤                      ├─────────┼─────┤          │
│ 8  │                      │存摺（含提款卡1張 │1組       │          │
│    │                      │、印章4顆）       │          │          │
├──┤                      ├─────────┼─────┤          │
│ 9  │                      │帳冊              │4本       │          │
├──┤                      ├─────────┼─────┤          │
│10  │                      │帳戶資料          │10張      │          │
├──┤                      ├─────────┼─────┤          │
│11  │                      │收支表            │2張       │          │
├──┤                      ├─────────┼─────┤          │
│12  │                      │密碼通知書        │2份       │          │
├──┤                      ├─────────┼─────┤          │
│13  │                      │電話儲值卡        │8張       │          │
├──┤                      ├─────────┼─────┤          │
│14  │                      │薪資帳冊          │2本       │          │
├──┤                      ├─────────┼─────┤          │
│15  │                      │出國明細表        │1張       │          │
├──┤                      ├─────────┼─────┤          │
│16  │                      │大陸客戶記錄便條紙│2張       │          │
├──┼───────────┼─────────┼─────┼─────┤
│17  │98.08.18日14時45分    │手機（門號：      │1支       │李銘益    │
│    │彰化市○○路○段778號 │0000000000 ）     │          │          │
├──┼───────────┼─────────┼─────┼─────┤
│18  │98.08.17日9時30分     │NOKIA牌手機（IMEI │1支       │蘇柏元    │
│    │臺中市○區○○路460號 │：00000000000000）│          │          │
├──┤13F之9                ├─────────┼─────┤          │
│19  │                      │SAMSUNG牌手機（IME│1支       │          │
│    │                      │I：歸零）         │          │          │
├──┤                      ├─────────┼─────┤          │
│20  │                      │教戰手冊          │58張      │          │
├──┤                      ├─────────┼─────┤          │
│21  │                      │電腦（含螢幕、鍵盤│1組       │          │
│    │                      │）                │          │          │
├──┤                      ├─────────┼─────┤          │
│22  │                      │雜記本            │1本       │          │
├──┤                      ├─────────┼─────┤          │
│23  │                      │撕毀的SIM卡       │2張       │          │
├──┤                      ├─────────┼─────┤          │
│24  │                      │撕毀的帳目        │1疊       │          │
├──┼───────────┼─────────┼─────┼─────┤
│25  │98.08.17日9時15分     │NOKIA牌手機（門號 │1支       │譚良國    │
│    │臺中市○○區○○路87巷│：0000000000）    │          │          │
├──┤66號11樓之1C棟        ├─────────┼─────┤          │
│26  │                      │NOKIA牌手機（門號 │1支       │          │
│    │                      │：0000000000）    │          │          │
├──┤                      ├─────────┼─────┤          │
│27  │                      │SIM卡             │3張       │          │
├──┤                      ├─────────┼─────┤          │
│28  │                      │帳冊              │2本       │          │
├──┤                      ├─────────┼─────┤          │
│29  │                      │空白工作明細表    │9張       │          │
├──┤                      ├─────────┼─────┼─────┤
│30  │                      │存摺              │2本       │吳偉德    │
├──┤                      ├─────────┼─────┤          │
│31  │                      │印章              │1顆       │          │
├──┤                      ├─────────┼─────┤          │
│32  │                      │NOKIA牌手機（門號 │1支       │          │
│    │                      │：0000000000）    │          │          │
├──┤                      ├─────────┼─────┤          │
│33  │                      │NOKIA牌手機（門號 │1支       │          │
│    │                      │：0000000000）    │          │          │
├──┤                      ├─────────┼─────┼─────┤
│34  │                      │存摺（含印章）    │1本       │莫體光    │
├──┤                      ├─────────┼─────┤          │
│35  │                      │NOKIA牌手機（門號 │1支       │          │
│    │                      │：0000000000，SIM │          │          │
│    │                      │卡1張，無法開機） │          │          │
├──┤                      ├─────────┼─────┤          │
│36  │                      │張晏甄門號申請表  │1張       │          │
├──┤                      ├─────────┼─────┼─────┤
│37  │                      │筆記型電腦        │1台       │何凱立    │
├──┤                      ├─────────┼─────┤          │
│38  │                      │記載大陸帳戶紙張  │5張       │          │
├──┤                      ├─────────┼─────┤          │
│39  │                      │帳冊              │6本       │          │
├──┤                      ├─────────┼─────┤          │
│40  │                      │ASUS牌手機（門號：│1支       │          │
│    │                      │0000000000）      │          │          │
├──┤                      ├─────────┼─────┤          │
│41  │                      │合庫銀行存摺（戶名│2本       │          │
│    │                      │石賢公司、何凱立帳│          │          │
│    │                      │戶）              │          │          │
├──┤                      ├─────────┼─────┤          │
│42  │                      │合庫銀行金融卡（戶│1張       │          │
│    │                      │名石賢公司、何凱立│          │          │
│    │                      │帳戶）            │          │          │
├──┤                      ├─────────┼─────┤          │
│43  │                      │隨身碟            │1支       │          │
├──┤                      ├─────────┼─────┤          │
│44  │                      │交易明細單        │1張       │          │
├──┤                      ├─────────┼─────┤          │
│45  │                      │GATEWAY           │2台       │          │
├──┤                      ├─────────┼─────┼─────┤
│46  │                      │筆記型電腦        │4台       │陳中和    │
├──┤                      ├─────────┼─────┤          │
│47  │                      │NOKIA牌手機（門號 │1支       │          │
│    │                      │：0000000000）    │          │          │
├──┤                      ├─────────┼─────┤          │
│48  │                      │NOKIA牌手機（門號 │1支       │          │
│    │                      │：0000000000）    │          │          │
├──┤                      ├─────────┼─────┤          │
│49  │                      │NOKIA牌手機（門號 │1支       │          │
│    │                      │：0000000000）    │          │          │
├──┤                      ├─────────┼─────┤          │
│50  │                      │NOKIA牌手機（門號 │1支       │          │
│    │                      │：0000000000）    │          │          │
├──┤                      ├─────────┼─────┤          │
│51  │                      │NOKIA牌手機（IMEI:│1支       │          │
│    │                      │000000000000000） │          │          │
├──┤                      ├─────────┼─────┤          │
│52  │                      │NOKIA牌手機（門號 │1支       │          │
│    │                      │：0000000000）    │          │          │
├──┤                      ├─────────┼─────┤          │
│53  │                      │NOKIA牌手機（門號 │1支       │          │
│    │                      │：00000000000）   │          │          │
├──┤                      ├─────────┼─────┤          │
│54  │                      │NOKIA牌手機（門號 │1支       │          │
│    │                      │：000000000）     │          │          │
├──┤                      ├─────────┼─────┤          │
│55  │                      │NOKIA牌手機（門號 │1支       │          │
│    │                      │：0000000000）    │          │          │
├──┤                      ├─────────┼─────┤          │
│56  │                      │匯款單            │4張       │          │
├──┤                      ├─────────┼─────┤          │
│57  │                      │筆記本            │2本       │          │
├──┤                      ├─────────┼─────┤          │
│58  │                      │記事單            │5張       │          │
├──┤                      ├─────────┼─────┤          │
│59  │                      │隨身碟            │4支       │          │
├──┤                      ├─────────┼─────┤          │
│60  │                      │列表機            │1台       │          │
├──┤                      ├─────────┼─────┤          │
│61  │                      │帳冊              │12本      │          │
├──┤                      ├─────────┼─────┤          │
│62  │                      │房屋租賃契約      │1本       │          │
├──┤                      ├─────────┼─────┤          │
│63  │                      │帳單              │6張       │          │
├──┤                      ├─────────┼─────┤          │
│64  │                      │存款單            │2張       │          │
├──┤                      ├─────────┼─────┤          │
│65  │                      │客戶資料密碼單    │5張       │          │
├──┤                      ├─────────┼─────┤          │
│66  │                      │SIM卡             │3張       │          │
├──┤                      ├─────────┼─────┤          │
│67  │                      │影印單            │1張       │          │
├──┤                      ├─────────┼─────┤          │
│68  │                      │保險櫃            │1個       │          │
├──┤                      ├─────────┼─────┤          │
│69  │                      │點鈔機            │1台       │          │
├──┤                      ├─────────┼─────┤          │
│70  │                      │客戶資料          │1疊       │          │
├──┤                      ├─────────┼─────┤          │
│71  │                      │U盾               │113支     │          │
├──┤                      ├─────────┼─────┤          │
│72  │                      │儲值卡            │8張       │          │
├──┼───────────┼─────────┼─────┼─────┤
│73  │98.08.17日9時10分     │NOKIA牌手機（門號 │1支       │王正賢    │
│    │臺中北屯區○○路892巷2│：0000000000）    │          │          │
├──┤號4樓之21             ├─────────┼─────┼─────┤
│74  │                      │NOKIA牌手機（門號 │1支       │葉明達    │
│    │                      │：00000000000）   │          │          │
├──┤                      ├─────────┼─────┤          │
│75  │                      │室內電話          │5支       │          │
├──┤                      ├─────────┼─────┤          │
│76  │                      │計算機            │1台       │          │
├──┤                      ├─────────┼─────┤          │
│77  │                      │網路電話路由器    │2台       │          │
├──┤                      ├─────────┼─────┤          │
│78  │                      │碎紙機            │1部       │          │
├──┤                      ├─────────┼─────┤          │
│79  │                      │白板              │1塊       │          │
├──┤                      ├─────────┼─────┤          │
│80  │                      │碎紙              │1包       │          │
├──┤                      ├─────────┼─────┤          │
│81  │                      │筆記本（教戰手冊）│1本       │          │
├──┤                      ├─────────┼─────┤          │
│82  │                      │資料夾（大陸銀行空│1本       │          │
│    │                      │        白匯款單）│          │          │
├──┤                      ├─────────┼─────┤          │
│83  │                      │被害人資料        │1紙       │          │
├──┤                      ├─────────┼─────┤          │
│84  │                      │電話轉接器        │1台       │          │
├──┤                      ├─────────┼─────┤          │
│85  │                      │筆記型電腦（含硬碟│1台       │          │
│    │                      │）                │          │          │
├──┤                      ├─────────┼─────┤          │
│86  │                      │鍵盤              │1台       │          │
├──┤                      ├─────────┼─────┤          │
│87  │                      │房屋契約          │1本       │          │
├──┤                      ├─────────┼─────┤          │
│88  │                      │IP分享器          │2台       │          │
├──┤                      ├─────────┼─────┤          │
│89  │                      │ADSL帳戶密碼      │2張       │          │
├──┤                      ├─────────┼─────┤          │
│90  │                      │列表機            │1台       │          │
├──┤                      ├─────────┼─────┼─────┤
│91  │                      │中信銀交易明細    │2張       │何閔隆    │
├──┤                      ├─────────┼─────┤          │
│92  │                      │電子銀行客戶記錄  │3張       │          │
├──┤                      ├─────────┼─────┤          │
│93  │                      │電子銀行申請書    │6張       │          │
├──┼───────────┼─────────┼─────┼─────┤
│94  │98.08.17日10時30分    │NOKIA牌手機（門號 │1支       │吳芷嵐    │
│    │臺中縣潭子鄉○○路○段7│：0000000000）    │          │          │
├──┤巷48號11樓            ├─────────┼─────┤          │
│95  │                      │NOKIA牌手機（門號 │1支       │          │
│    │                      │：0000000000）    │          │          │
├──┤                      ├─────────┼─────┤          │
│96  │                      │NOKIA牌手機（門號 │1支       │          │
│    │                      │：0000000000）    │          │          │
├──┤                      ├─────────┼─────┤          │
│97  │                      │NOKIA牌手機（門號 │1支       │          │
│    │                      │：0000000000）    │          │          │
├──┤                      ├─────────┼─────┤          │
│98  │                      │NOKIA牌手機（門號 │1支       │          │
│    │                      │：00000000000）   │          │          │
├──┤                      ├─────────┼─────┤          │
│99  │                      │教戰手冊（文件夾）│1疊       │          │
├──┤                      ├─────────┼─────┤          │
│100 │                      │筆記型電腦        │1台       │          │
├──┤                      ├─────────┼─────┤          │
│101 │                      │電話機            │30台      │          │
├──┤                      ├─────────┼─────┤          │
│102 │                      │印表機            │1台       │          │
├──┤                      ├─────────┼─────┤          │
│103 │                      │音響              │1台       │          │
├──┤                      ├─────────┼─────┤          │
│104 │                      │監視器            │1台       │          │
├──┤                      ├─────────┼─────┤          │
│105 │                      │GATEWAY           │15台      │          │
├──┤                      ├─────────┼─────┤          │
│106 │                      │IP分享器          │4台       │          │
├──┤                      ├─────────┼─────┤          │
│107 │                      │耳機              │6組       │          │
├──┤                      ├─────────┼─────┤          │
│108 │                      │無線電            │2台       │          │
├──┤                      ├─────────┼─────┤          │
│109 │                      │第四台分享器      │1台       │          │
├──┤                      ├─────────┼─────┤          │
│110 │                      │計算機            │2台       │          │
├──┤                      ├─────────┼─────┤          │
│111 │                      │對講機            │3組       │          │
├──┤                      ├─────────┼─────┤          │
│112 │                      │錄音機            │1台       │          │
├──┤                      ├─────────┼─────┤          │
│113 │                      │白板              │2塊       │          │
├──┤                      ├─────────┼─────┤          │
│114 │                      │客戶名冊及教戰手冊│1箱       │          │
├──┤                      ├─────────┼─────┼─────┤
│115 │                      │NOKIA牌手機（門號 │1支       │陳阜舟    │
│    │                      │：0000000000）    │          │          │
├──┤                      ├─────────┼─────┤          │
│116 │                      │NOKIA牌手機（門號 │1支       │          │
│    │                      │：0000000000）    │          │          │
├──┤                      ├─────────┼─────┤          │
│117 │                      │NOKIA牌手機（門號 │1支       │          │
│    │                      │：00000000000）   │          │          │
├──┤                      ├─────────┼─────┤          │
│118 │                      │SIM卡（大陸4臺灣1 │5張       │          │
│    │                      │）                │          │          │
├──┤                      ├─────────┼─────┤          │
│119 │                      │SD記憶卡          │1張       │          │
├──┤                      ├─────────┼─────┤          │
│120 │                      │隨身碟            │2支       │          │
├──┤                      ├─────────┼─────┤          │
│121 │                      │筆記型電腦        │1台       │          │
├──┤                      ├─────────┼─────┤          │
│122 │                      │IP分享器          │1台       │          │
├──┤                      ├─────────┼─────┤          │
│123 │                      │GATEWAY           │1台       │          │
├──┤                      ├─────────┼─────┤          │
│124 │                      │電話機            │2台       │          │
├──┤                      ├─────────┼─────┤          │
│125 │                      │詐欺手冊          │1本       │          │
├──┤                      ├─────────┼─────┤          │
│126 │                      │白板              │1塊       │          │
├──┤                      ├─────────┼─────┼─────┤
│127 │                      │被害人名冊        │3張       │林信彬    │
├──┤                      ├─────────┼─────┤          │
│128 │                      │筆記本            │1本       │          │
├──┤                      ├─────────┼─────┼─────┤
│129 │                      │詐騙稿單          │4張       │詹昀諭    │
├──┤                      ├─────────┼─────┤          │
│130 │                      │被害人個資表（空白│1張       │          │
│    │                      │）                │          │          │
├──┤                      ├─────────┼─────┤          │
│131 │                      │筆記本            │1本       │          │
├──┤                      ├─────────┼─────┤          │
│132 │                      │NOKIA牌手機（門號 │1支       │          │
│    │                      │：0000000000）    │          │          │
├──┤                      ├─────────┼─────┼─────┤
│133 │                      │詐騙稿單          │10張      │劉鈺傳    │
├──┤                      ├─────────┼─────┤          │
│134 │                      │被害人名冊        │11張      │          │
├──┤                      ├─────────┼─────┤          │
│135 │                      │被害人個資表（空白│3張       │          │
│    │                      │）                │          │          │
├──┤                      ├─────────┼─────┼─────┤
│136 │                      │詐騙稿單          │20張      │林嘉祺    │
├──┤                      ├─────────┼─────┤          │
│137 │                      │被害人名冊        │3張       │          │
├──┤                      ├─────────┼─────┤          │
│138 │                      │被害人個資表      │2張       │          │
├──┤                      ├─────────┼─────┤          │
│139 │                      │筆記本            │1本       │          │
├──┤                      ├─────────┼─────┼─────┤
│140 │                      │教戰手冊          │3份       │許嘉芬    │
├──┤                      ├─────────┼─────┤          │
│141 │                      │被害人名冊        │6張       │          │
├──┤                      ├─────────┼─────┤          │
│142 │                      │筆記本            │3本       │          │
├──┤                      ├─────────┼─────┼─────┤
│143 │                      │詐騙稿單（教戰手冊│5張       │潘克強    │
│    │                      │）                │          │          │
├──┤                      ├─────────┼─────┤          │
│144 │                      │被害人名冊        │23張      │          │
├──┤                      ├─────────┼─────┤          │
│145 │                      │被害人個資表（空白│1張       │          │
│    │                      │）                │          │          │
├──┤                      ├─────────┼─────┼─────┤
│146 │                      │詐騙稿單（教戰手冊│6張       │林信晨    │
│    │                      │）                │          │          │
├──┤                      ├─────────┼─────┤          │
│147 │                      │被害人名冊        │4張       │          │
├──┤                      ├─────────┼─────┼─────┤
│148 │                      │詐騙稿單（教戰手冊│8張       │徐薪豐    │
│    │                      │）                │          │          │
├──┤                      ├─────────┼─────┤          │
│149 │                      │被害人名冊        │3張       │          │
├──┤                      ├─────────┼─────┤          │
│150 │                      │筆記本            │2本       │          │
├──┤                      ├─────────┼─────┼─────┤
│151 │                      │詐騙稿單（教戰手冊│7張       │鄧珮縈    │
│    │                      │）                │          │          │
├──┤                      ├─────────┼─────┤          │
│152 │                      │被害人名冊        │2張       │          │
├──┤                      ├─────────┼─────┼─────┤
│153 │                      │教戰手冊          │1本       │王炳凱    │
├──┤                      ├─────────┼─────┤          │
│154 │                      │被害人名冊        │3張       │          │
├──┤                      ├─────────┼─────┼─────┤
│155 │                      │光特寬頻裝機單    │1張       │劉孟達    │
├──┤                      ├─────────┼─────┤          │
│156 │                      │教戰手冊          │6張       │          │
├──┤                      ├─────────┼─────┤          │
│157 │                      │被害人名冊        │2張       │          │
├──┤                      ├─────────┼─────┤          │
│158 │                      │筆記本            │1本       │          │
├──┤                      ├─────────┼─────┼─────┤
│159 │                      │教戰手冊          │6張       │陳立婷    │
├──┤                      ├─────────┼─────┤          │
│160 │                      │被害人名冊        │1張       │          │
├──┤                      ├─────────┼─────┼─────┤
│161 │                      │教戰手冊          │10張      │陳重文    │
├──┤                      ├─────────┼─────┤          │
│162 │                      │被害人名冊        │5張       │          │
├──┤                      ├─────────┼─────┤          │
│163 │                      │教戰筆記本        │1本       │          │
├──┤                      ├─────────┼─────┼─────┤
│164 │                      │教戰手冊          │16張      │石智柔    │
├──┤                      ├─────────┼─────┤          │
│165 │                      │被害人電話名冊    │4張       │          │
├──┤                      ├─────────┼─────┤          │
│166 │                      │教戰筆記本        │1本       │          │
├──┤                      ├─────────┼─────┼─────┤
│167 │                      │教戰手冊          │16張      │林牽      │
├──┤                      ├─────────┼─────┤          │
│168 │                      │被害人電話名冊    │9張       │          │
├──┤                      ├─────────┼─────┤          │
│169 │                      │教戰筆記本        │1本       │          │
├──┤                      ├─────────┼─────┼─────┤
│170 │                      │教戰手冊          │9張       │田孟清    │
├──┤                      ├─────────┼─────┤          │
│171 │                      │被害人電話名冊    │1張       │          │
├──┤                      ├─────────┼─────┤          │
│172 │                      │教戰筆記本        │1本       │          │
├──┤                      ├─────────┼─────┼─────┤
│173 │                      │教戰手冊          │11張      │張雅惠    │
├──┤                      ├─────────┼─────┤          │
│174 │                      │被害人電話名冊    │3張       │          │
├──┤                      ├─────────┼─────┤          │
│175 │                      │教戰筆記本        │1本       │          │
├──┤                      ├─────────┼─────┤          │
│176 │                      │被害人基本資料    │2張       │          │
├──┤                      ├─────────┼─────┼─────┤
│177 │                      │詐騙稿單          │11張      │劉○銓    │
├──┤                      ├─────────┼─────┤          │
│178 │                      │被害人名冊        │5張       │          │
├──┤                      ├─────────┼─────┤          │
│179 │                      │被害人個資表（空白│6張       │          │
│    │                      │）                │          │          │
├──┤                      ├─────────┼─────┤          │
│180 │                      │筆記本            │2本       │          │
└──┴───────────┴─────────┴─────┴─────┘
附表二：不予沒收部分：
┌──┬───────────┬─────────┬─────┬─────┐
│編號│查扣時間、地點        │扣押物品名稱      │數量      │查扣物持有│
│    │                      │                  │          │人        │
├──┼───────────┼─────────┼─────┼─────┤
│ 1  │98.08.17日9時10分     │NOKIA牌手機（門號 │1支       │陳耀泓    │
│    │臺中市○○區○○路4段 │：0000000000）    │          │          │
├──┤693號3F（C棟）        ├─────────┼─────┤          │
│ 2  │                      │NOKIA牌手機（門號 │1支       │          │
│    │                      │：0000000000）    │          │          │
├──┤                      ├─────────┼─────┤          │
│ 3  │                      │NOKIA牌手機（門號 │1支       │          │
│    │                      │：0000000000）    │          │          │
├──┤                      ├─────────┼─────┤          │
│ 4  │                      │MOTO牌手機（IMEI：│1支       │          │
│    │                      │000000000000000） │          │          │
├──┤                      ├─────────┼─────┤          │
│ 5  │                      │電池造型隨身碟    │1支       │          │
├──┤                      ├─────────┼─────┤          │
│ 6  │                      │房屋租賃契約      │1張       │          │
├──┤                      ├─────────┼─────┤          │
│ 7  │                      │提款卡            │10張      │          │
├──┤                      ├─────────┼─────┤          │
│ 8  │                      │現金（新臺幣）    │150000元  │          │
│    │                      │                  │（50000＋ │          │
│    │                      │                  │100000）  │          │
├──┼───────────┼─────────┼─────┼─────┤
│ 9  │98.08.17日9時30分     │MOTO牌手機（門號：│1支       │蘇柏元    │
│    │臺中市○區○○路460號 │:0000000000）     │          │          │
├──┤13F之9                ├─────────┼─────┤          │
│10  │                      │LG牌手機（S/N：   │1支       │          │
│    │                      │0000000）（扣押物 │          │          │
│    │                      │品清單原登記在蘇婉│          │          │
│    │                      │婷名下）          │          │          │
├──┤                      ├─────────┼─────┤          │
│11  │                      │信用卡            │6張       │          │
├──┤                      ├─────────┼─────┤          │
│12  │                      │存摺              │5本       │          │
│    │                      │（蘇柏元2本、鼎元 │          │          │
│    │                      │公司2本、蘇逸茗1本│          │          │
│    │                      │）                │          │          │
├──┤                      ├─────────┼─────┤          │
│13  │                      │支票簿            │4本       │          │
├──┤                      ├─────────┼─────┤          │
│14  │                      │現金（新臺幣）    │65900元   │          │
│    │                      │                  │（2900＋  │          │
│    │                      │                  │1000＋    │          │
│    │                      │                  │62000）   │          │
├──┤                      ├─────────┼─────┼─────┤
│15  │                      │NOKIA牌手機（門號 │1支       │蘇婉婷    │
│    │                      │：0000000000）    │          │          │
├──┤                      ├─────────┼─────┤          │
│16  │                      │ALCATEL牌手機（S/N│1支       │          │
│    │                      │：X35B00000000）  │          │          │
├──┤                      ├─────────┼─────┤          │
│17  │                      │DAEWOO牌手機（無  │1支       │          │
│    │                      │SIM卡）           │          │          │
├──┤                      ├─────────┼─────┤          │
│18  │                      │SONYERICSSON牌手機│1支       │          │
│    │                      │（IMEI：0000000000│          │          │
│    │                      │88106）           │          │          │
├──┤                      ├─────────┼─────┤          │
│19  │                      │NOKIA牌手機（IMEI:│1支       │          │
│    │                      │000000000000000） │          │          │
├──┤                      ├─────────┼─────┤          │
│20  │                      │SONYERICSSON牌手機│1支       │          │
│    │                      │（IMEI：0000000000│          │          │
│    │                      │73022）           │          │          │
├──┤                      ├─────────┼─────┤          │
│21  │                      │WINII牌手機（IMEI │1支       │          │
│    │                      │：000000000000）  │          │          │
├──┤                      ├─────────┼─────┤          │
│22  │                      │PHSJ98手機（S/N:  │1支       │          │
│    │                      │000000000）       │          │          │
├──┤                      ├─────────┼─────┤          │
│23  │                      │SONYERICSSON牌手機│1支       │          │
│    │                      │（IMEI：0000000000│          │          │
│    │                      │72917）           │          │          │
├──┤                      ├─────────┼─────┤          │
│24  │                      │現金（新臺幣）    │38900元（ │          │
│    │                      │                  │1400＋2500│          │
│    │                      │                  │＋35000） │          │
├──┤                      ├─────────┼─────┼─────┤
│25  │                      │NOKIA牌手機（門號 │1支       │官麗如    │
│    │                      │：0000000000）    │          │          │
├──┼───────────┼─────────┼─────┼─────┤
│26  │98.08.17日9時15分     │NOKIA牌手機（門號 │1支       │譚良國    │
│    │臺中市○○區○○路87巷│：0000000000）    │          │          │
├──┤66號11樓之1C棟        ├─────────┼─────┤          │
│27  │                      │NOKIA牌手機（門號 │1支       │          │
│    │                      │：0000000000）    │          │          │
├──┤                      ├─────────┼─────┤          │
│28  │                      │現金（新臺幣）    │230700元  │          │
├──┤                      ├─────────┼─────┼─────┤
│29  │                      │NOKIA牌手機（門號 │1支       │吳偉德    │
│    │                      │：0000000000）    │          │          │
├──┤                      ├─────────┼─────┤          │
│30  │                      │現金（新臺幣）    │730000元  │          │
├──┤                      ├─────────┼─────┼─────┤
│31  │                      │SAMSUNG牌手機（門 │1支       │莫體光    │
│    │                      │號：0000000000）  │          │          │
├──┤                      ├─────────┼─────┤          │
│32  │                      │LG牌手機（門號：  │1支       │          │
│    │                      │0000000000）      │          │          │
├──┤                      ├─────────┼─────┤          │
│33  │                      │無線網路卡        │1支       │          │
├──┤                      ├─────────┼─────┤          │
│34  │                      │現金（新臺幣）    │188000元（│          │
│    │                      │                  │180000＋  │          │
│    │                      │                  │8000）    │          │
├──┤                      ├─────────┼─────┤          │
│35  │                      │人民幣            │2930元    │          │
├──┤                      ├─────────┼─────┼─────┤
│36  │                      │ASUS牌手機（門號：│1支       │何凱立    │
│    │                      │0000000000）      │          │          │
├──┤                      ├─────────┼─────┤          │
│37  │                      │現金（新臺幣）    │26100元   │          │
├──┤                      ├─────────┼─────┼─────┤
│38  │                      │SAMSUNG牌手機（門 │1支       │陳中和    │
│    │                      │號：0000000000）  │          │          │
├──┤                      ├─────────┼─────┤          │
│39  │                      │郵局儲金簿        │1本       │          │
├──┤                      ├─────────┼─────┤          │
│40  │                      │存摺（兆豐銀行、土│2本       │          │
│    │                      │地銀行）          │          │          │
├──┤                      ├─────────┼─────┤          │
│41  │                      │現金（新臺幣）    │251000元（│          │
│    │                      │                  │240000＋  │          │
│    │                      │                  │11000）   │          │
├──┼───────────┼─────────┼─────┼─────┤
│42  │98.08.17日9時10分     │NOKIA牌手機（門號 │1支       │王正賢    │
│    │臺中北屯區○○路892巷2│：0000000000）    │          │          │
├──┤號4樓之21             ├─────────┼─────┤          │
│43  │                      │現金（新臺幣）    │29000元   │          │
├──┤                      ├─────────┼─────┼─────┤
│44  │                      │HAPPY Digital Life│1支       │葉明達    │
│    │                      │牌手機（門號：1364│          │          │
│    │                      │0000000、000000000│          │          │
│    │                      │60）              │          │          │
├──┤                      ├─────────┼─────┤          │
│45  │                      │NOKIA牌手機（門號 │1支       │          │
│    │                      │：0000000000）    │          │          │
├──┤                      ├─────────┼─────┤          │
│46  │                      │3G金蘋果牌手機（門│1支       │          │
│    │                      │號：0000000000）  │          │          │
├──┤                      ├─────────┼─────┼─────┤
│47  │                      │PANTECH牌手機（門 │1支       │楊盛評    │
│    │                      │號：0000000000）  │          │          │
├──┤                      ├─────────┼─────┼─────┤
│48  │                      │G＋C牌手機（門號：│1支       │何閔隆    │
│    │                      │0000000000）      │          │          │
├──┤                      ├─────────┼─────┤          │
│49  │                      │3G金蘋果牌手機（大│1支       │          │
│    │                      │陸SIM卡1張）      │          │          │
├──┼───────────┼─────────┼─────┼─────┤
│50  │98.08.17日10時30分    │SONYERICSSON牌手機│1支       │吳芷嵐    │
│    │臺中縣潭子鄉○○路○段7│（門號：0000000000│          │          │
│    │巷48號11樓            │）                │          │          │
├──┤                      ├─────────┼─────┤          │
│51  │                      │LG牌手機（門號：  │1支       │          │
│    │                      │0000000000）      │          │          │
├──┤                      ├─────────┼─────┤          │
│52  │                      │現金（新臺幣）    │38300元   │          │
│    │                      │                  │（33600＋ │          │
│    │                      │                  │4700）    │          │
├──┤                      ├─────────┼─────┼─────┤
│53  │                      │提款卡            │2張       │陳阜舟    │
├──┤                      ├─────────┼─────┤          │
│54  │                      │現金（新臺幣）    │11900元   │          │
├──┤                      ├─────────┼─────┼─────┤
│55  │                      │NOKIA牌手機（門號 │1支       │林信彬    │
│    │                      │：0000000000）    │          │          │
├──┤                      ├─────────┼─────┼─────┤
│56  │                      │SONYERICSSON牌手機│1支       │詹昀諭    │
│    │                      │（門號：0000000000│          │          │
│    │                      │）                │          │          │
├──┤                      ├─────────┼─────┼─────┤
│57  │                      │SONYERICSSON牌手機│1支       │劉鈺傳    │
│    │                      │（門號：0000000000│          │          │
│    │                      │）                │          │          │
├──┤                      ├─────────┼─────┼─────┤
│58  │                      │SONYERICSSON牌手機│1支       │林嘉祺    │
│    │                      │（門號：0000000000│          │          │
│    │                      │ ）               │          │          │
├──┤                      ├─────────┼─────┤          │
│59  │                      │長江A968牌手機（門│1支       │          │
│    │                      │號：0000000000）  │          │          │
├──┤                      ├─────────┼─────┼─────┤
│60  │                      │SONYERICSSON牌手機│1支       │林信晨    │
│    │                      │（門號：0000000000│          │          │
│    │                      │ ）               │          │          │
├──┤                      ├─────────┼─────┼─────┤
│61  │                      │NOKIA牌手機（門號 │1支       │徐薪豐    │
│    │                      │：0000000000）    │          │          │
├──┤                      ├─────────┼─────┼─────┤
│62  │                      │ALCATEL牌手機（門 │1支       │鄧珮縈    │
│    │                      │號：0000000000 ） │          │          │
├──┤                      ├─────────┼─────┼─────┤
│63  │                      │LG牌手機（門號：  │1支       │王炳凱    │
│    │                      │0000000000）      │          │          │
├──┤                      ├─────────┼─────┤          │
│64  │                      │NOKIA牌手機（門號 │1支       │          │
│    │                      │：0000000000）    │          │          │
├──┤                      ├─────────┼─────┼─────┤
│65  │                      │行動電話          │1支       │潘克強    │
├──┤                      ├─────────┼─────┼─────┤
│66  │                      │SONYERICSSON牌手機│1支       │劉○銓    │
│    │                      │（門號：0000000000│          │          │
│    │                      │）                │          │          │
├──┼───────────┼─────────┼─────┼─────┤
│67  │98.08.17日11時50分    │現金（新臺幣）    │58000元   │張郁菁    │
│    │臺中市○區○○○路317 │                  │          │          │
│    │號4F之7               │                  │          │          │
└──┴───────────┴─────────┴─────┴─────┘
附表三：人頭帳戶：
┌──┬────┬───────────┬────────────┐
│編號│戶名    │人頭銀行              │帳號                    │
├──┼────┼───────────┼────────────┤
│ 1  │呂素芬  │建設銀行佛山建強支行  │3112.0699.8010.2046.910 │
├──┼────┼───────────┼────────────┤
│ 2  │肖春生  │建設銀行              │0000000000000000577     │
├──┼────┼───────────┼────────────┤
│ 3  │張天富  │建設銀行              │0000-0000-0000-0000-000 │
├──┼────┼───────────┼────────────┤
│ 4  │吳忠燦  │中國銀行海口分行      │0000-0000-0000-0000-000 │
├──┼────┼───────────┼────────────┤
│ 5  │吳開科  │中國銀行海口分行      │0000000000000000925     │
├──┼────┼───────────┼────────────┤
│ 6  │吳清秀  │交通銀行海口分行      │6013.8278.0001.3862.264 │
├──┼────┼───────────┼────────────┤
│ 7  │吳壽    │中國銀行              │0000-0000-0000-0000-000 │
├──┼────┼───────────┼────────────┤
│ 8  │鄭斐文  │中國銀行              │0000000000000000245     │
├──┼────┼───────────┼────────────┤
│ 9  │黃理軍  │工商銀行泉州分行      │6222.0214.0800.2060.493 │
├──┼────┼───────────┼────────────┤
│10  │呂素芬  │工商銀行南海里水分行  │6222.0220.1300.1369.348 │
├──┼────┼───────────┼────────────┤
│11  │吳清秀  │工商銀行海南海口分行  │6222.6011.1000.1802.234 │
├──┼────┼───────────┼────────────┤
│12  │胡學飛  │工商銀行              │0000-0000-0000-0000-000 │
├──┼────┼───────────┼────────────┤
│13  │左超文  │工商銀行東莞分行      │0000-0000-0000-0000-000 │
├──┼────┼───────────┼────────────┤
│14  │羅德磊  │工商銀行東莞分行      │0000-0000-0000-0000-000 │
├──┼────┼───────────┼────────────┤
│15  │李忠運  │工商銀行海口分行      │0000-0000-0000-0000-000 │
├──┼────┼───────────┼────────────┤
│16  │林高良  │工商銀行              │0000-0000-0000-0000-000 │
├──┼────┼───────────┼────────────┤
│17  │郭元瓊  │工商銀行              │0000000000000000927     │
├──┼────┼───────────┼────────────┤
│18  │劉忠輝  │工商銀行海南分行      │0000-0000-00000000-935  │
├──┼────┼───────────┼────────────┤
│19  │陳元林  │工商銀行海南分行      │0000-0000-0000-0000-000 │
├──┼────┼───────────┼────────────┤
│20  │孫麼弟  │工商銀行              │0000-0000-0000-0000-000 │
├──┼────┼───────────┼────────────┤
│21  │王啟高  │工商銀行              │0000-0000-0000-0000-000 │
├──┼────┼───────────┼────────────┤
│22  │林高敏  │工商銀行海南海口分行  │0000-0000-0000-0000-000 │
├──┼────┼───────────┼────────────┤
│23  │王慶彬  │工商銀行海南海口分行  │0000-0000-0000-0000-000 │
├──┼────┼───────────┼────────────┤
│24  │郭元統  │工商銀行海南分行      │0000-0000-0000-0000-000 │
├──┼────┼───────────┼────────────┤
│25  │陳昌海  │工商銀行海南海口分行  │0000000000000000539     │
├──┼────┼───────────┼────────────┤
│26  │陳明韋  │工商銀行              │0000-0000-0000-0000-000 │
├──┼────┼───────────┼────────────┤
│27  │鄭定發  │工商銀行              │0000-0000-0000-0000-000 │
├──┼────┼───────────┼────────────┤
│28  │蒙美寧  │工商銀行              │0000-0000-0000-0000-000 │
├──┼────┼───────────┼────────────┤
│29  │沈雪蘭  │工商銀行              │0000000000000000164     │
├──┼────┼───────────┼────────────┤
│30  │黃章婷  │工商銀行              │0000000000000000624     │
├──┼────┼───────────┼────────────┤
│31  │吳鐘歸  │工商銀行              │0000000000000000991     │
├──┼────┼───────────┼────────────┤
│32  │胡學飛  │建設銀行東莞東坑支行  │0000000000000000853     │
├──┼────┼───────────┼────────────┤
│33  │唐昌燕  │建設銀行廣州東寶大廈支│6227.0033.2758.0083.209 │
│    │        │行                    │                        │
├──┼────┼───────────┼────────────┤
│34  │吳忠燦  │建設銀行              │6227.0035.2586.0083.498 │
├──┼────┼───────────┼────────────┤
│35  │鄧陽陽  │建設銀行東莞分行      │0000-0000-0000-0000-000 │
├──┼────┼───────────┼────────────┤
│36  │伍曉東  │建設銀行東莞分行      │0000-0000-0000-0000-000 │
├──┼────┼───────────┼────────────┤
│37  │劉彩花  │建設銀行東莞分行      │0000-0000-0000-0000-000 │
├──┼────┼───────────┼────────────┤
│38  │林澤    │建設銀行東莞分行      │0000000000000000154     │
├──┼────┼───────────┼────────────┤
│39  │胡學飛  │建設銀行東莞分行      │0000000000000000853     │
├──┼────┼───────────┼────────────┤
│40  │蘇青燕  │建設銀行              │0000000000000000274     │
├──┼────┼───────────┼────────────┤
│41  │賴寧霞  │建設銀行廣州分行      │0000-0000-0000-0000-000 │
├──┼────┼───────────┼────────────┤
│42  │劉成    │建設銀行廣州分行      │0000-0000-0000-0000-000 │
├──┼────┼───────────┼────────────┤
│43  │梁志升  │建設銀行廣州分行      │0000-0000-0000-0000-000 │
├──┼────┼───────────┼────────────┤
│44  │黎兆偉  │建設銀行廣州市駿景花園│0000-0000-0000-0000-000 │
│    │        │分理處                │                        │
├──┼────┼───────────┼────────────┤
│45  │駱志國  │建設銀行              │0000-0000-0000-0000-000 │
├──┼────┼───────────┼────────────┤
│46  │許炳存  │建設銀行              │0000-0000-0000-0000-000 │
├──┼────┼───────────┼────────────┤
│47  │朱良花  │建設銀行              │0000000000000000027     │
├──┼────┼───────────┼────────────┤
│48  │譚佐樓  │建設銀行重慶分行      │0000-0000-0000-0000-000 │
├──┼────┼───────────┼────────────┤
│49  │鄭文華  │農業銀行廈門分行      │6228.4800.7012.1329.612 │
├──┼────┼───────────┼────────────┤
│50  │鄭定發  │農業銀行海南分行      │0000-0000-0000-0000-000 │
├──┼────┼───────────┼────────────┤
│51  │王奮    │農業銀行              │0000-0000-0000-0000-000 │
├──┼────┼───────────┼────────────┤
│52  │陳明偉  │農業銀行海口分行      │0000-0000-0000-0000-000 │
├──┼────┼───────────┼────────────┤
│53  │陳明韋  │農業銀行海南分行0898  │0000-0000-0000-0000-000 │
├──┼────┼───────────┼────────────┤
│54  │林飛    │農業銀行海口分行      │0000-0000-0000-0000-000 │
├──┼────┼───────────┼────────────┤
│55  │符永春  │農業銀行海南分行      │0000-0000-0000-0000-000 │
├──┼────┼───────────┼────────────┤
│56  │王慶彬  │農業銀行海南分行      │0000-0000-0000-0000-000 │
├──┼────┼───────────┼────────────┤
│57  │郭元統  │農業銀行海南分行      │0000-0000-0000-0000-000 │
├──┼────┼───────────┼────────────┤
│58  │吳開科  │農業銀行              │0000000000000000814     │
├──┼────┼───────────┼────────────┤
│59  │文益    │農業銀行東莞分行      │0000-0000-0000-0000-000 │
├──┼────┼───────────┼────────────┤
│60  │胡學飛  │農業銀行              │0000-0000-0000-0000-000 │
├──┼────┼───────────┼────────────┤
│61  │肖春生  │農業銀行              │0000000000000000617     │
├──┼────┼───────────┼────────────┤
│62  │尤廓    │建設銀行深鎮分行      │0000000000000000303     │
├──┼────┼───────────┼────────────┤
│63  │文根    │建設銀行湖南衡陽衡東西│0000000000000000114     │
│    │        │街支行                │                        │
├──┼────┼───────────┼────────────┤
│64  │文益    │農業銀行東莞分行      │0000000000000000414     │
├──┼────┼───────────┼────────────┤
│65  │王隆超  │建設銀行              │0000000000000000572     │
├──┼────┼───────────┼────────────┤
│66  │王慶彬  │農業銀行海南分行      │0000000000000000916     │
├──┼────┼───────────┼────────────┤
│67  │王書能  │建設銀行海南分行      │0000000000000000525     │
├──┼────┼───────────┼────────────┤
│68  │左超文  │工商銀行東莞分行      │0000000000000000750     │
├──┼────┼───────────┼────────────┤
│69  │伍曉東  │建設銀行東莞分行      │0000000000000000377     │
├──┼────┼───────────┼────────────┤
│70  │朱啟凡  │工商銀行東莞分行      │0000000000000000544     │
├──┼────┼───────────┼────────────┤
│71  │朱啟凡  │建設銀行東莞厚街分行  │0000000000000000948     │
├──┼────┼───────────┼────────────┤
│72  │何永生  │工商銀行              │0000000000000000671     │
├──┼────┼───────────┼────────────┤
│73  │何磊    │建設銀行              │0000000000000000810     │
├──┼────┼───────────┼────────────┤
│74  │吳忠燦  │中國銀行海口分行      │0000000000000000240     │
├──┼────┼───────────┼────────────┤
│75  │吳清秀  │交通銀行海口分行      │0000000000000000264     │
├──┼────┼───────────┼────────────┤
│76  │吳壽    │中國銀行              │0000000000000000272     │
├──┼────┼───────────┼────────────┤
│77  │李小會  │建設銀行陝西西安      │0000000000000000859     │
├──┼────┼───────────┼────────────┤
│78  │李文玲  │工商銀行              │0000000000000000720     │
├──┼────┼───────────┼────────────┤
│79  │李必忠  │農業銀行              │0000000000000000617     │
├──┼────┼───────────┼────────────┤
│80  │李永勝  │建設銀行廣州執信南支行│0000000000000000504     │
├──┼────┼───────────┼────────────┤
│81  │李熙    │交通銀行              │0000000000000000137     │
├──┼────┼───────────┼────────────┤
│82  │李衛衛  │工商銀行東莞市分行    │0000000000000000737     │
├──┼────┼───────────┼────────────┤
│83  │李慶珠  │農業銀行              │0000000000000000312     │
├──┼────┼───────────┼────────────┤
│84  │杜云師  │建設銀行東莞分行      │0000000000000000569     │
├──┼────┼───────────┼────────────┤
│85  │沈雪蘭  │工商銀行              │0000000000000000164     │
├──┼────┼───────────┼────────────┤
│86  │沈雪蘭  │建設銀行              │0000000000000000051     │
├──┼────┼───────────┼────────────┤
│87  │周昌俊  │工商銀行              │0000000000000000056     │
├──┼────┼───────────┼────────────┤
│88  │周昌俊  │建設銀行              │0000000000000000779     │
├──┼────┼───────────┼────────────┤
│89  │林高敏  │工商銀行              │0000000000000000622     │
├──┼────┼───────────┼────────────┤
│90  │林朝展  │工商銀行              │0000000000000000242     │
├──┼────┼───────────┼────────────┤
│91  │林澤    │建設銀行              │0000000000000000154     │
├──┼────┼───────────┼────────────┤
│92  │林澤    │農業銀行              │0000000000000000013     │
├──┼────┼───────────┼────────────┤
│93  │林豔    │建設銀行              │0000000000000000001     │
├──┼────┼───────────┼────────────┤
│94  │邱文京  │建設銀行              │0000000000000000684     │
├──┼────┼───────────┼────────────┤
│95  │姜波    │農業銀行              │0000000000000000713     │
├──┼────┼───────────┼────────────┤
│96  │胡學飛  │工商銀行              │0000000000000000303     │
├──┼────┼───────────┼────────────┤
│97  │胡學飛  │建設銀行              │0000000000000000853     │
├──┼────┼───────────┼────────────┤
│98  │胡學飛  │農業銀行              │0000000000000000711     │
├──┼────┼───────────┼────────────┤
│99  │孫小奎  │建設銀行              │0000000000000000321     │
├──┼────┼───────────┼────────────┤
│100 │孫小奎  │農業銀行              │0000000000000000612     │
├──┼────┼───────────┼────────────┤
│101 │秦小明  │農業銀行              │0000000000000000216     │
├──┼────┼───────────┼────────────┤
│102 │張悅峰  │農業銀行              │0000000000000000017     │
├──┼────┼───────────┼────────────┤
│103 │曹騰飛  │農業銀行              │0000000000000000418     │
├──┼────┼───────────┼────────────┤
│104 │符永冠  │農業銀行              │0000000000000000619     │
├──┼────┼───────────┼────────────┤
│105 │郭春揚  │工商銀行              │0000000000000000626     │
├──┼────┼───────────┼────────────┤
│106 │郭春揚  │建設銀行              │0000000000000000384     │
├──┼────┼───────────┼────────────┤
│107 │陳正興  │工商銀行東莞分行      │0000000000000000693     │
├──┼────┼───────────┼────────────┤
│108 │陳正興  │農業銀行東莞分行      │0000000000000000315     │
├──┼────┼───────────┼────────────┤
│109 │陸雲龍  │農業銀行陝西西安分行  │0000000000000000817     │
├──┼────┼───────────┼────────────┤
│110 │陸學錦  │建設銀行東莞分行      │0000000000000000060     │
├──┼────┼───────────┼────────────┤
│111 │曾蜜情  │工商銀行湖南省衡陽市分│0000000000000000203     │
│    │        │行                    │                        │
├──┼────┼───────────┼────────────┤
│112 │曾龍釗  │建設銀行深鎮分行      │0000000000000000295     │
├──┼────┼───────────┼────────────┤
│113 │曾龍釗  │交通銀行              │0000000000000000623     │
├──┼────┼───────────┼────────────┤
│114 │黃林    │建設銀行深鎮分行      │0000000000000000299     │
├──┼────┼───────────┼────────────┤
│115 │黃林    │農業銀行深鎮分行      │0000000000000000615     │
├──┼────┼───────────┼────────────┤
│116 │黃修平  │工商銀行東莞分行      │0000000000000000712     │
├──┼────┼───────────┼────────────┤
│117 │黃修平  │農業銀行東莞分行      │0000000000000000812     │
├──┼────┼───────────┼────────────┤
│118 │廖超    │建設銀行深鎮分行      │0000000000000000812     │
├──┼────┼───────────┼────────────┤
│119 │蒙美寧  │工商銀行              │0000000000000000072     │
├──┼────┼───────────┼────────────┤
│120 │劉軍軍  │建設銀行深鎮分行      │0000000000000000307     │
├──┼────┼───────────┼────────────┤
│121 │劉彩花  │建設銀行東莞分行      │0000000000000000561     │
├──┼────┼───────────┼────────────┤
│122 │劉潔    │工商銀行東莞分行      │0000000000000000701     │
├──┼────┼───────────┼────────────┤
│123 │劉潔    │建設銀行東莞分行      │0000000000000000545     │
├──┼────┼───────────┼────────────┤
│124 │劉鐵柱  │工商銀行廣東廣州分行  │0000000000000000783     │
├──┼────┼───────────┼────────────┤
│125 │鄭定發  │農業銀行              │0000000000000000412     │
├──┼────┼───────────┼────────────┤
│126 │鄭茂立  │工商銀行              │6222Ｚ00000000000000     │
├──┼────┼───────────┼────────────┤
│127 │鄧星偉  │建設銀行深鎮分行      │0000000000000000300     │
├──┼────┼───────────┼────────────┤
│128 │鄧陽陽  │建設銀行              │0000000000000000743     │
├──┼────┼───────────┼────────────┤
│129 │鄧穆杰  │農業銀行東莞分行      │0000000000000000618     │
├──┼────┼───────────┼────────────┤
│130 │黎財興  │建設銀行深鎮分行      │0000000000000000986     │
├──┼────┼───────────┼────────────┤
│131 │羅德磊  │工商銀行東莞分行      │0000000000000000776     │
├──┼────┼───────────┼────────────┤
│132 │蘇青燕  │工商銀行東莞分行      │0000000000000000720     │
├──┼────┼───────────┼────────────┤
│133 │蘇青燕  │建設銀行東莞分行      │0000000000000000274     │
├──┼────┼───────────┼────────────┤
│134 │蘇青燕  │農業銀行東莞分行      │0000000000000000815     │
├──┼────┼───────────┼────────────┤
│135 │劉忠輝  │工商銀行              │0000000000000000935     │
├──┼────┼───────────┼────────────┤
│136 │劉明剛  │                      │000000000000000056      │
├──┼────┼───────────┼────────────┤
│137 │劉明剛  │工商銀行              │0000000000000000725     │
├──┼────┼───────────┼────────────┤
│138 │劉彩花  │工商銀行東莞分行      │0000000000000000497     │
├──┼────┼───────────┼────────────┤
│139 │吳忠燦  │工商銀行              │0000000000000000816     │
├──┼────┼───────────┼────────────┤
│140 │吳壽    │農業銀行              │0000000000000000119     │
├──┼────┼───────────┼────────────┤
│141 │吳鐘師  │工商銀行              │0000000000000000991     │
├──┼────┼───────────┼────────────┤
│142 │吳鐘師  │農業銀行              │0000000000000000714     │
├──┼────┼───────────┼────────────┤
│143 │楊書鋒  │工商銀行陝西渭南市分行│0000000000000000050     │
├──┼────┼───────────┼────────────┤
│144 │羅煒立  │農業銀行無錫分行      │0000000000000000411     │
├──┼────┼───────────┼────────────┤
│145 │鄧萬章  │農業銀行              │0000000000000000411     │
├──┼────┼───────────┼────────────┤
│146 │鄭定發  │建設銀行              │0000000000000000222     │
├──┼────┼───────────┼────────────┤
│147 │陸春葉  │農業銀行              │0000000000000000913     │
├──┼────┼───────────┼────────────┤
│148 │陳天流  │建設銀行              │0000000000000000933     │
├──┼────┼───────────┼────────────┤
│149 │陳裡軍  │工商銀行海南分行      │0000000000000000854     │
├──┼────┼───────────┼────────────┤
│150 │陳明韋  │工商銀行              │0000000000000000862     │
├──┼────┼───────────┼────────────┤
│151 │陳益婷  │農業銀行              │0000000000000000911     │
├──┼────┼───────────┼────────────┤
│152 │陳聰    │建設銀行              │0000000000000000564     │
├──┼────┼───────────┼────────────┤
│153 │韋揚江  │農業銀行              │0000000000000000010     │
├──┼────┼───────────┼────────────┤
│154 │麥惠榮  │農業銀行廣東省廣東市分│0000000000000000417     │
│    │        │行                    │                        │
├──┼────┼───────────┼────────────┤
│155 │黃林    │                      │000000000000000012      │
├──┼────┼───────────┼────────────┤
│156 │黃章婷  │工商銀行              │0000000000000000624     │
└──┴────┴───────────┴────────────┘
附表四：被告等人參與詐欺集團時間、擔任工作及詐騙所得：
┌──┬─────┬────────────┬─────────┐
│編號│被告姓名  │參與時間、擔任工作      │詐騙所得（新臺幣）│
│    │          │                        │、出處            │
├──┼─────┼────────────┼─────────┤
│ 1  │陳耀泓    │98年2月、3月初成立詐騙集│約150萬元         │
│    │          │團，為該集團首腦，集團分│                  │
│    │          │為潭子鄉○○○路詐騙機房│                  │
│    │          │及四川路轉帳機房三處，各│                  │
│    │          │自獨立作業，由各該處所負│                  │
│    │          │責人向伊回報詐騙情形。  │                  │
├──┼─────┼────────────┼─────────┤
│ 2  │李銘益    │98年3月初與陳耀泓共組詐 │約100至200萬元左右│
│    │          │騙集團，負責四川路轉帳機│                  │
│    │          │房並指揮譚良國等人將大陸│                  │
│    │          │民眾受騙款項匯入大陸人頭│                  │
│    │          │帳戶，透過泰國方面車手提│                  │
│    │          │領，再透過地下匯兌公司轉│                  │
│    │          │匯回臺灣，所剩結餘與陳耀│                  │
│    │          │泓平分。                │                  │
├──┼─────┼────────────┼─────────┤
│ 3  │蘇柏元    │98年2月、3月初與陳耀泓合│約60至70萬元左右  │
│    │          │組詐騙集團，負責介紹新人│                  │
│    │          │加入詐騙機房及擔任潭子鄉│                  │
│    │          │轉帳機房與陳耀泓聯繫之工│                  │
│    │          │作。                    │                  │
├──┼─────┼────────────┼─────────┤
│ 4  │吳芷嵐    │98年2月、3月初與陳耀泓共│約60至70萬元左右  │
│    │          │組詐騙集團，負責潭子鄉詐│                  │
│    │          │騙機房人員管理、行政事務│                  │
│    │          │、帳務會計及撥接詐騙電話│                  │
│    │          │等工作，直接對陳耀泓負責│                  │
│    │          │。                      │                  │
├──┼─────┼────────────┼─────────┤
│ 5  │陳阜舟    │98年2月、3月初與陳耀泓合│約15至20萬元左右  │
│    │          │組詐騙集團，負責潭子鄉詐│                  │
│    │          │騙機房管理及指導電話詐騙│                  │
│    │          │技巧等工作，直接對陳耀泓│                  │
│    │          │負責。                  │                  │
├──┼─────┼────────────┼─────────┤
│ 6  │蘇婉婷    │98年過年後參與潭子鄉詐騙│未獲利            │
│    │          │機房，擔任電話詐騙人員，│                  │
│    │          │，惟未曾詐騙成功，亦曾幫│                  │
│    │          │忙領取詐騙款項等行為。  │                  │
├──┼─────┼────────────┼─────────┤
│ 7  │張郁菁    │98年6月10日左右，經男友 │未獲利            │
│    │          │蘇柏元介紹參與潭子鄉詐騙│                  │
│    │          │機房，擔任電話詐騙人員，│                  │
│    │          │僅任職2、3日，惟未曾詐騙│                  │
│    │          │成功。                  │                  │
├──┼─────┼────────────┼─────────┤
│ 8  │林信彬    │98年5月間參與潭子鄉詐騙 │4萬8千元          │
│    │          │機房，擔任電腦維修及電話│                  │
│    │          │詐騙人員，曾成功詐騙1次 │                  │
│    │          │，領得2萬3千元，顧電腦及│                  │
│    │          │交換機支薪2萬5千元。    │                  │
├──┼─────┼────────────┼─────────┤
│ 9  │詹昀諭    │98年3月間參與潭子鄉詐騙 │約10至20萬元左右  │
│    │          │機房，擔任電話詐騙人員，│                  │
│    │          │報酬為詐騙所得5％－10 ％│                  │
│    │          │，每月約騙得2至4萬。    │                  │
├──┼─────┼────────────┼─────────┤
│ 10 │劉鈺傳    │98年3月初參與潭子鄉詐騙 │約2萬元左右       │
│    │          │機房，擔任電腦維修及電話│                  │
│    │          │詐騙人員，詐騙成功幾件不│                  │
│    │          │清楚，但有時一個星期拿5 │                  │
│    │          │、6千元、斷斷續續拿，沒 │                  │
│    │          │有統計。                │                  │
├──┼─────┼────────────┼─────────┤
│ 11 │林嘉祺    │98年7月中旬參與潭子鄉詐 │約1萬元左右       │
│    │          │騙機房，擔任電話詐騙人員│                  │
│    │          │，報酬為詐騙金額的1成。 │                  │
├──┼─────┼────────────┼─────────┤
│ 12 │許嘉芬    │98年8月1日，經林信彬介紹│未獲利            │
│    │          │參與潭子鄉詐騙機房，擔任│                  │
│    │          │電話詐騙人員，報酬為詐騙│                  │
│    │          │金額的10％，惟未曾詐騙成│                  │
│    │          │功。                    │                  │
├──┼─────┼────────────┼─────────┤
│ 13 │潘克強    │98年7月底參與潭子鄉詐騙 │未獲利            │
│    │          │機房，擔任電話詐騙人員，│                  │
│    │          │報酬為詐騙所得5％，惟未 │                  │
│    │          │曾詐騙成功。            │                  │
├──┼─────┼────────────┼─────────┤
│ 14 │林信晨    │98年8月12日參與潭子鄉詐 │未獲利            │
│    │          │騙機房，擔任電話詐騙人員│                  │
│    │          │，報酬為詐騙所得每萬元分│                  │
│    │          │5％，惟未曾詐騙成功。   │                  │
├──┼─────┼────────────┼─────────┤
│ 15 │許薪豐    │98年8月初參與潭子鄉詐騙 │未獲利            │
│    │          │機房，擔任電話詐騙人員，│                  │
│    │          │報酬為詐騙所得1成，惟尚 │                  │
│    │          │未詐騙成功。            │                  │
├──┼─────┼────────────┼─────────┤
│ 16 │鄧珮縈    │98年8月14日參與潭子鄉詐 │未獲利            │
│    │          │騙機房，擔任電話詐騙人員│                  │
│    │          │，任職第1天即遭查獲，尚 │                  │
│    │          │未曾撥打詐騙電話。      │                  │
├──┼─────┼────────────┼─────────┤
│ 17 │王炳凱    │98年4月參與潭子鄉詐騙機 │未獲利            │
│    │          │房，擔任電話詐騙人員，僅│                  │
│    │          │作2、3日即離職，未曾詐騙│                  │
│    │          │成功。                  │                  │
├──┼─────┼────────────┼─────────┤
│ 18 │劉孟達    │98年7月14、15日，經馬樁 │約1萬元左右       │
│    │          │森介紹參與潭子鄉詐騙機房│                  │
│    │          │，擔任電話詐騙人員，報酬│                  │
│    │          │為詐騙金額的10％，惟未曾│                  │
│    │          │詐騙成功。              │                  │
├──┼─────┼────────────┼─────────┤
│ 19 │陳立婷    │98年8月中旬參與潭子鄉詐 │未獲利            │
│    │          │騙機房，擔任電話詐騙人員│                  │
│    │          │，惟未曾詐騙成功。      │                  │
├──┼─────┼────────────┼─────────┤
│ 20 │陳重文    │98年8月13日參與潭子鄉詐 │未獲利            │
│    │          │騙機房，擔任電話詐騙人員│                  │
│    │          │，惟未曾詐騙成功。      │                  │
├──┼─────┼────────────┼─────────┤
│ 21 │石智柔    │98年8月13日與男友陳重文 │未獲利            │
│    │          │一同參與潭子鄉詐騙機房，│                  │
│    │          │擔任電話詐騙人員，惟未曾│                  │
│    │          │詐騙成功。              │                  │
├──┼─────┼────────────┼─────────┤
│ 22 │林牽      │98年8月13日參與潭子鄉詐 │未獲利            │
│    │          │騙機房，擔任電話詐騙人員│                  │
│    │          │，惟未曾詐騙成功。      │                  │
├──┼─────┼────────────┼─────────┤
│ 23 │田孟清    │98年8月13日參與潭子鄉詐 │未獲利            │
│    │          │騙機房，擔任電話詐騙人員│                  │
│    │          │，曾成功詐騙1次，惟尚未 │                  │
│    │          │分到錢。                │                  │
├──┼─────┼────────────┼─────────┤
│ 24 │張雅惠    │98年8月13日參與潭子鄉詐 │5千元             │
│    │          │騙機房，擔任電話詐騙人員│                  │
│    │          │，報酬為詐騙金額的1成， │                  │
│    │          │於8月中旬曾成功詐騙1次。│                  │
├──┼─────┼────────────┼─────────┤
│ 25 │林佩芬    │98年2月2日參與潭子鄉詐騙│1萬2千元人民幣    │
│    │          │機房，擔任電話詐騙人員，│                  │
│    │          │於同年2月17日左右曾成功 │                  │
│    │          │詐騙1次，被害人姓名似為 │                  │
│    │          │王小華，詐騙金額為5萬元 │                  │
│    │          │人民幣，計分得1萬2千元人│                  │
│    │          │民幣，於同年3月12日離職 │                  │
│    │          │。                      │                  │
├──┼─────┼────────────┼─────────┤
│ 26 │劉昱辰    │98年3月初至5月初在潭子鄉│約數千元          │
│    │          │詐騙機房，惟均未成功，98│                  │
│    │          │年7月再進入從事一個月。 │                  │
├──┼─────┼────────────┼─────────┤
│ 27 │蘇瑋羚    │98年3月初經吳芷嵐介紹參 │約5、6萬元        │
│    │          │與潭子鄉詐騙機房，擔任電│                  │
│    │          │話詐騙人員，曾成功詐騙約│                  │
│    │          │10人，於同年4月底離職。 │                  │
├──┼─────┼────────────┼─────────┤
│ 28 │辛侑崇    │98年3、4月參與潭子鄉詐騙│約3至5萬元左右    │
│    │          │機房，擔任電話詐騙人員，│                  │
│    │          │曾成功詐騙3至5人。      │                  │
├──┼─────┼────────────┼─────────┤
│ 29 │馬樁森    │98年2、3月參與潭子鄉詐騙│每月2萬5千元，約拿│
│    │          │機房，負責承租房屋供作詐│5、6次            │
│    │          │騙機房、打掃及該詐騙機房│                  │
│    │          │人頭負責人等工作，報酬為│                  │
│    │          │每月2萬5千元，並曾擔任面│                  │
│    │          │試之工作。              │                  │
├──┼─────┼────────────┼─────────┤
│ 30 │王正賢    │98年4月間與陳耀泓共組詐 │約10多萬元        │
│    │          │騙集團，負責東光路詐騙機│                  │
│    │          │房及該機房與陳耀泓之聯繫│                  │
│    │          │，直接對陳耀泓負責。    │                  │
├──┼─────┼────────────┼─────────┤
│ 31 │何閔隆    │98年3月參與東光路詐騙機 │約5至6萬元左右    │
│    │          │房，擔任電話詐騙人員，於│                  │
│    │          │同年7月曾停工，8月份又開│                  │
│    │          │始。                    │                  │
├──┼─────┼────────────┼─────────┤
│ 32 │楊盛評    │98年6月參與東光路詐騙機 │約1萬元左右       │
│    │          │房，擔任電話詐騙人員，於│                  │
│    │          │同年7月曾停工後未再作。 │                  │
├──┼─────┼────────────┼─────────┤
│ 33 │葉明達    │98年5月參與東光路詐騙機 │約8至9萬元左右    │
│    │          │房，擔任電話詐騙人員，於│                  │
│    │          │同年7月曾停工，8月份又開│                  │
│    │          │始。                    │                  │
├──┼─────┼────────────┼─────────┤
│ 34 │陳中和    │98年4、5月間依陳耀泓指示│約8萬元           │
│    │          │至四川路轉帳機房學習詐騙│                  │
│    │          │款項轉帳，於同年7月正式 │                  │
│    │          │從事轉帳工作，自該時每月│                  │
│    │          │固定3萬元薪資，僅領過1次│                  │
│    │          │薪資，並自陳耀泓處取得5 │                  │
│    │          │、6萬元。               │                  │
├──┼─────┼────────────┼─────────┤
│ 35 │何凱立    │98年2、3月間在陳耀泓身邊│約20至25萬元      │
│    │          │幫忙，同年6月間經陳耀泓 │                  │
│    │          │介紹至四川路轉帳機房擔任│                  │
│    │          │電話接聽工作，月薪5萬元 │                  │
│    │          │，僅領過1次，含陳耀泓給 │                  │
│    │          │付部分約計獲利20至25萬元│                  │
│    │          │。                      │                  │
├──┼─────┼────────────┼─────────┤
│ 36 │吳偉德    │98年6月參與四川路轉帳機 │10萬元            │
│    │          │房，擔任接聽電話、提供詐│                  │
│    │          │騙機房大陸帳戶、提供自己│                  │
│    │          │帳戶供公司轉帳及提領匯至│                  │
│    │          │該帳戶之款項工作。      │                  │
├──┼─────┼────────────┼─────────┤
│ 37 │譚良國    │98年3月初參與四川路轉帳 │約5萬元＋15萬元泰 │
│    │          │機房並前往泰國擔任車手負│銖                │
│    │          │責提領人頭帳戶贓款工作，│                  │
│    │          │同年7月12日回臺負責聯繫 │                  │
│    │          │泰國車手提領贓款之內勤工│                  │
│    │          │作，於泰國擔任車手期間，│                  │
│    │          │約計獲利15萬元泰銖（5、 │                  │
│    │          │600 萬泰銖×3﹪），擔任 │                  │
│    │          │內勤時獲利5萬元。       │                  │
├──┼─────┼────────────┼─────────┤
│ 38 │莫體光    │98年7月中經譚良國介紹參 │未獲利            │
│    │          │與四川路轉帳機房，於同年│                  │
│    │          │8月開始擔任網路銀行轉帳 │                  │
│    │          │工作，報酬每月3萬元，惟 │                  │
│    │          │尚未領取薪水。          │                  │
├──┼─────┼────────────┼─────────┤
│ 39 │張邦偉    │約自98年6月20日至同年月 │未獲利            │
│    │          │25日止，加入該詐欺機房，│                  │
│    │          │惟並非直接擔任第一線、第│                  │
│    │          │二線之詐騙人員，而係於第│                  │
│    │          │一線、第二線成員撥打電話│                  │
│    │          │予大陸被害人時，持對講機│                  │
│    │          │至其他成員撥打電話之房間│                  │
│    │          │外，以對講機佯稱是警官，│                  │
│    │          │與正在撥打電話予大陸民眾│                  │
│    │          │之詐騙機房成員聯絡，讓接│                  │
│    │          │聽到詐騙集團電話之大陸民│                  │
│    │          │眾誤信係公安部門來電。  │                  │
├──┼─────┼────────────┼─────────┤
│ 40 │劉○銓    │98年4、5月間加入，擔任第│曾領過全體詐騙所得│
│    │          │二線之假冒大陸公安人員，│之百分之五。      │
│    │          │成功詐騙一、二次，總金額│                  │
│    │          │不超過過新臺幣3萬元。   │                  │
└──┴─────┴────────────┴─────────┘